【裁判字號】    97,訴,210
【裁判日期】    970331
【裁判案由】    毒品危害防制條例
【裁判全文】
臺灣高雄地方法院刑事判決               97年度訴字第210號
公  訴  人  臺灣高雄地方法院檢察署檢察官
被      告  甲○○
                    （另案於臺灣高雄看守所羈押中）
上列被告因違反毒品危害防制條例案件，經檢察官聲請簡易判決
處刑（96年度毒偵字第9921號），本院認不宜以簡易判決處刑，
改依通常程序審理，嗣被告於準備程序進行中就被訴事實為有罪
之陳述，經本院告知簡式審判程序之旨，並聽取被告與公訴人之
意見後，經合議庭裁定由受命法官依簡式審判程序獨任審理，判
決如下：
    主  文
甲○○施用第一級毒品，累犯，處有期徒刑玖月；又施用第二級
毒品，累犯，處有期徒刑伍月。應執行有期徒刑壹年。
    事  實
一、甲○○前因施用毒品案件，經本院以88年度毒聲字第9389號
    裁定令入戒治處所施以強制戒治，嗣經本院以89年度毒聲字
    第3586號裁定停止戒治，於民國89年12月16日因停止強制戒
    治付保護管束期滿執行完畢；又於5 年內之93年間，復因施
    用毒品案件，經本院以93年度訴字第2947號判決判處有期徒
    刑8 月確定，再於94年間因施用毒品、竊盜案件，經本院分
    別判處有期徒刑1 年、4 月、7 月確定，嗣經減刑各減為6
    月、2 月、3 月又15日，並定應執行刑為有期徒刑11月確定
    ，於96年7 月16日縮刑期滿，於96年8 月17日執行完畢出監
    。
二、詎仍不知悔改，明知海洛因及甲基安非他命分別係屬毒品危
    害防制條例第2 條第2 項第1 款及第2 款所定之第一級、第
    二級毒品，不得持有、施用，竟於前開強制戒治執行完畢後
    ，5 年內再犯施用毒品之罪，經本院以上開判決判處有罪確
    定後，復分別基於施用海洛因及甲基安非他命之犯意，於96
    年10月17日晚間11時許，在高雄市○○區○○街51號住處附
    近之友人家中，以將海洛因摻入香菸中吸食及將甲基安非他
    命放置於玻璃球內點火燒烤吸食煙氣之方式，先後施用海洛
    因及甲基安非他命各1 次。嗣於96年10月19日上午10時30分
    許，經警徵得其同意採集尿液送驗，結果呈嗎啡及甲基安非
    他命陽性反應，而查悉上情。
三、案經高雄市政府警察局小港分局移送臺灣高雄地方法院檢察
    署檢察官偵查後聲請簡易判決處刑。
    理  由
一、本件被告甲○○所為係犯死刑、無期徒刑、最輕本刑為3 年
    以上有期徒刑以外之罪，其於準備程序中就被訴事實為有罪
    之陳述，經受命法官告知簡式審判程序之旨，並聽取公訴人
    、被告之意見後，本院合議庭認為適宜由受命法官獨任進行
    簡式審判程序，依刑事訴訟法第273 條之1 第1 項規定，裁
    定由受命法官獨任進行審判程序，合先敘明。
二、上揭事實，業據被告甲○○於偵查中及本院審理時坦承不諱
    ，且被告於96年10月19日10時30分許，為警所採集之尿液經
    送檢驗結果，呈嗎啡及甲基安非他命陽性反應，有高雄市立
    凱旋醫院96年11月1 日濫用藥物尿液檢驗報告（檢體編號J-
    416） 及高雄市政府警察局小港分局嫌疑人尿液代碼與姓名
    對照表各1 紙附卷可稽。是被告之自白核與事實相符，應堪
    採信。本案事證明確，被告施用第一級毒品海洛因、第二級
    毒品甲基安非他命之犯行，洵堪認定。
三、按毒品危害防制條例前於92年7 月9 日修正公布，自93年1
    月9 日施行，觀之該條例第20條、第23條之立法理由，修正
    後毒品危害防制條例就施用毒品者，只於「初犯」及「5 年
    後再犯」二種情形，有其追訴條件之限制，即須於初犯經觀
    察、勒戒或強制戒治釋放後，5 年內均無施用毒品之行為，
    始能認其前所實施之觀察、勒戒或強制戒治已足遮斷毒癮，
    而得於5 年後再犯時，再予適用初犯之規定，重行觀察、勒
    戒等程序。倘5 年內已經再犯，被依法追訴處罰，縱其第3
    次（或第3 次以上）施用毒品之時間在初犯釋放5 年以後，
    即與「5 年後再犯」之情形有別，且因已於「5 年內再犯」
    ，顯見其再犯率甚高，原實施觀察、勒戒或強制戒治，已無
    法收其實效，而無5 年戒斷期之存在，自無再經觀察、勒戒
    及強制戒治之必要，應得逕行追訴處罰（最高法院95年5 月
    9 日95年度第7 次刑事庭會議決議參照）。經查：本件被告
    前因施用毒品案件，經本院以88年度毒聲字第9389號裁定令
    入戒治處所施以強制戒治，嗣經本院以89年度毒聲字第3586
    號裁定停止戒治，於89年12月16日因停止強制戒治付保護管
    束期滿執行完畢；又於5 年內之93年間，復因施用毒品案件
    ，經本院以93年度訴字第2947號判決判處有期徒刑8 月確定
    等情，有臺灣高等法院被告前案紀錄表1 份在卷可憑，是依
    上開說明，被告於前述強制戒治執行完畢釋放後5 年內，再
    犯施用毒品罪，經法院判決有罪確定後，復犯本件施用毒品
    之犯行，本件犯行距前揭強制戒治執行完畢釋放後雖逾5 年
    ，惟核與毒品危害防制條例第20條第3 項所定「5 年後再犯
    」之立法意旨不符，揆諸上開說明，仍應予追訴、處罰。
四、核被告甲○○所為，係犯毒品危害防制條例第10條第1 項之
    施用第一級毒品海洛因罪及同條第2 項之施用第二級毒品甲
    基安非他命罪。其持有第一級毒品海洛因及第二級毒品甲基
    安非他命之低度行為，分別為施用第一級毒品海洛因及第二
    級毒品甲基安非他命之高度行為所吸收，不另論罪。又被告
    所犯施用第一級毒品海洛因及第二級毒品甲基安非他命之犯
    行，犯意各別，罪名有異，構成要件不同，應予分論併罰。
    再被告於94年間因施用毒品、竊盜案件，經本院分別判處有
    期徒刑1 年、4 月、7 月確定，嗣經減刑各減為6 月、2 月
    、3 月又15日，並定應執行刑為有期徒刑11月確定，於96年
    7 月16日縮刑期滿，於96年8 月17日執行完畢出監乙節，有
    上開前案紀錄表1 份載卷足憑，其於徒刑執行完畢後，5 年
    內故意再犯本件有期徒刑以上之上開2 罪，均為累犯，皆應
    依刑法第47條第1 項之規定，加重其刑。爰審酌被告經觀察
    、勒戒、強制戒治及遭法院判處罪刑並執行完畢後，仍未能
    徹底戒絕毒品，再犯本件施用毒品犯行，足見其戒絕毒癮之
    意志不堅，未能體悟施用毒品對自己、家人造成之傷害及社
    會之負擔，惟念其犯後坦承犯行，態度良好，及施用毒品乃
    戕害自身健康，尚未直接危害他人，反社會性不高等一切情
    狀，分別量處如主文所示之刑，並定其應執行刑，以資懲儆
    。
據上論斷，應依刑事訴訟法第452 條、第273 條之1 第1 項、第
299 條第1 項前段，毒品危害防制條例第10條第1 項、第2 項，
刑法第11條前段、第47條第1 項、第51條第5 款，判決如主文。
本案經檢察官陳登燦到庭執行職務。
中    華    民    國    97    年    3     月    31    日
                  刑事第十四庭  法  官  陳玉聰
以上正本證明與原本無異。
如不服本判決，應於判決送達後10日內，向本院提出上訴狀。
中    華    民    國    97    年    3     月    31    日
                                書記官  周美
附錄本判決論罪法條全文：
毒品危害防制條例第10條
施用第一級毒品者，處6月以上5年以下有期徒刑。
施用第二級毒品者，處3年以下有期徒刑。


司法院資訊處製作；財團法人民間司法改革基金會備份。
